# 土地使用权入账价值确定?

提问人：xyd617 时间：2014-03-21 17:32:58
企业无形资产-土地使用权 有块土地， 土地出让合同 300 万，企业实际需支付 100 万，另 200 万未支付，政府也未出具豁免文件，如何确定该土地的入账价值

回答人：chenyiwei
根据现有证据，按 300 万入帐无形资产，同时体现 200 万元负债。后续如果明确该 200 万元无需再支付的，则转作与资产相关的政府补助处理。

提问人：山野孤鹜 时间：2014-03-29 08:36:17
请教陈版，根据政府补助准则，确认政府补助的前提应该是实际收到货币性资产或者非货币性资产，在案例中并未收到相关资产，确认政府补助是否恰当？谢谢 现在遇到这种情况很多啊！

回答人：chenyiwei
这可以理解为政府代企业承担经营支出，也可以认为属于政府补助。